# PPP项目建设期利息会计处理问题

提问人：linda00001 时间：2022-08-24 08:37:48
陈版主，您好。请教下PPP项目的建设期利息是入总投资的，在金融资产模式下，建设期的利息是费用化的，那么进入运营期收到可用性服务费（含建设期利息的回款）时，此部分建设期利息做如何会计处理，计入收入吗？

回答人：chenyiwei
运营期内金融资产回收款中所包含的利息，可以确认为利息收入。理论上在建设期间内也应采用实际利率法确认利息收入，但建设期内确认利息收入的实际操作难度较大，因此在后续运营期内才确认在实务中可能也是可以接受的做法。